臺灣新北地方法院三重簡易庭小額民事判決
                        　　　　　 110年度重小字第2479號

原　　　告　郭月鴦　

被　　　告　張利鈞　
上列當事人間請求刑事附帶民事損害賠償事件，經本院刑事庭以
110 年度簡附民字第112 號裁定移送而來，本院於民國110 年10
月28日言詞辯論終結，判決如下：
    主  　　文
一、被告應給付原告新臺幣（下同）8 萬元，及自民國110 年6
    月19日起至清償日止，按年息5 ％計算之利息。
二、本判決原告勝訴部分得假執行。但被告如以8 萬元為原告預
    供擔保，得免為假執行。
　　事實及理由要領
一、原告主張：被告張利鈞能預見其提供金融帳戶予不相識之人
    使用，可能幫助不詳之人以該帳戶隱匿詐欺所得之財物，致
    使被害人及警方追查無門，竟仍不違其本意，基於幫助詐欺
    之犯意，於民國109 年10月27日某時，在不詳之地點，將其
    所有之合作金庫銀行帳號0000000000000 號帳戶（下稱合庫
    銀行帳戶）之網路銀行帳戶與密碼提供與真實姓名年籍不詳
    、綽號「阿祥」之成年男子。嗣「阿祥」所屬之詐騙集團成
    員取得前述帳戶資料後，即共同意圖為自己不法之所有，基
    於詐欺取財之犯意聯絡，於109 年10月29日約21時許，以通
    訊軟體LINE暱稱「【金融頂尖執行長】Ralap 」、「總指導
    - 艾咪（副業專員）」、「Tris」等帳號與原告郭月鴦聯繫
    ，佯稱邀約原告在富達脈動網站投資云云，致原告陷於錯誤
    ，而依其指示於109 年10月29日21時許，匯款8 萬元至被告
    張利鈞上開合庫銀行帳戶，旋遭提領一空。原告因被告張利
    鈞之上開幫助詐欺取財行為，受有8 萬元之財產上損害，爰
    依侵權行為損害賠償之法律關係提起本件訴訟，並聲明：被
    告應給付原告8 萬元，及自起訴狀繕本送達翌日起至清償日
    止，按年息5 ％計算之利息。
二、被告則以：伊也是受害者，可以提供買賣帳戶之相對人資料
    等語資為抗辯，並聲明：請求駁回原告之訴。
三、經查，原告主張被告將系爭合庫銀行帳戶等資料交由不知名
　　之詐騙集團成員，致原告將遭詐騙之金額8 萬元匯入被告上
  　揭帳戶後，再由詐騙集團成員提領等情，業據原告提出轉帳
    明細截圖、報案三聯單等件為證，被告上開犯行亦經本院刑
    事庭以110 年度簡字第1425號判決判處被告幫助犯詐欺取財
    罪，處有期徒刑貳月在案，有上開刑事判決附卷可稽（本院
    卷第13至18頁），復經本院依職權調取上開刑事案卷全卷核
    閱無訛，應堪信為真實。
四、按因故意或過失，不法侵害他人之權利者，負損害賠償責任
　　。故意以背於善良風俗之方法，加損害於他人者亦同；數人
  　共同不法侵害他人之權利者，連帶負損害賠償責任。不能知
    其中孰為加害人者，亦同。造意人及幫助人，視為共同行為
    人，民法第184 條第1 項、第185 條分別定有明文。又民事
    上之共同侵權行為，並不以共同侵權行為人在主觀上有犯意
    聯絡為必要，如在客觀上數人之不法行為，均為其所生損害
    之共同原因，即所謂行為關連共同，已足以成立共同侵權行
    為（最高法院67年台上字第1737號判例參照）。被告雖以前
    詞置辯，惟金融存款帳戶，攸關存戶個人財產權益之保障，
    屬個人理財工具，倘非存戶本人或與之具密切親誼關係者，
    難認有何正當理由可自由使用該帳戶，且稍具通常社會歷練
    與工作經驗之一般人，均應有妥為保管帳戶之常識，縱有特
    殊情況致須將之交付予不具密切親誼之人時，必當深入瞭解
    該他人之可靠性與用途，以防止遭他人違反自己意願使用，
    或遭利用作為與財產犯罪有關之工具。且近年來利用人頭帳
    戶以行詐騙或恐嚇取財之事時有所聞，報章雜誌及新聞均多
    所宣導，而依被告之智識經驗，應可知依一般社會常情，又
    被告於偵查中亦自陳其交付上開合庫銀行帳戶之網路銀行帳
    號、密碼之目的，係為可換取2 萬或2 萬5,000 元之報酬，
    其知悉所交付之帳戶將用於賭博等語，因之，被告將其上開
    合庫銀行帳戶提供予他人使用，對該蒐集帳戶之人可能以該
    等帳戶供作詐欺取財之非法用途一節，應有所預見，竟不違
    背其本意，仍提供其所有之上開合庫銀行帳戶予他人使用，
    故本件被告雖未對原告實施詐術行為，然其提供金融帳戶、
    提款卡及密碼幫助詐欺集團遂行詐欺之行為，仍構成幫助詐
    欺，依前開說明，與實施詐騙之其他詐騙集團成員，係共同
    不法侵害原告之財產權，為共同侵權行為人，應對原告所受
    損害負連帶賠償責任。準此，原告依侵權行為之法律關係，
    請求被告賠償8 萬元，應屬有據。
五、末按給付有確定期限者，債務人自期限屆滿時起，負遲延責
　　任；給付無確定期限者，債務人於債權人得請求給付時，經
  　其催告而未為給付，自受催告時起，負遲延責任。其經債權
    人起訴而送達訴狀，或依督促程序送達支付命令，或為其他
    相類之行為者，與催告有同一之效力，民法第229 條第1 項
    、第2 項分別定有明文。又遲延之債務，以支付金錢為標的
    者，債權人得請求依法定利率計算之遲延利息。但約定利率
    較高者，仍從其約定利率；應付利息之債務，其利率未經約
    定，亦無法律可據者，週年利率為5 ％，民法第233 條第1
    項、第203 條亦有明文。本件原告請求被告給付損害賠償額
  　之債權，並無確定期限，應自被告受催告時起，始負遲延責
    任。從而，原告依侵權行為損害賠償之法律關係，請求被告
    賠償原告8 萬元，及自刑事附帶民事起訴狀繕本送達被告之
    翌日（即110 年6 月19日，110 年度簡附民字第112 號卷第
    12-1頁）起，至清償日止，按年息5 ％計算之利息，為有理
    由，應予准許。
六、從而，原告依侵權行為之法律關係請求被告給付8 萬元，及
　　自110 年6 月19日起至清償日止，按週年息5 ％計算之利息
　　，為有理由，應予准許。
七、本件係小額程序為被告敗訴之判決，依民事訴訟法第436 條
    之20規定，應依職權宣告假執行，原告所為宣告假執行之聲
    請，僅在促使法院為此職權之行使，本院自不受其拘束，仍
　　應逕依職權宣告假執行，惟此部分聲請既已依職權宣告，無
  　再命原告提供擔保之必要，此部分不另為准駁之諭知，並依
    同法第392 條第2 項之規定，依職權宣告被告預供擔保，得
    免為假執行。
八、本件係刑事附帶民事訴訟，經刑事庭裁定移送民事庭審理事
　　件，依刑事訴訟法第504 條第2 項規定，免納裁判費，亦無
　　其他訴訟費用支出，故無諭知訴訟費用負擔及確定訴訟費用
    額之必要。
中    華    民    國   110    年    11    月    18    日
　　　　　　　　　臺灣新北地方法院三重簡易庭
                      法  官  王凱俐
以上為正本係照原本作成。
對於本件判決如有不服，應於收受送達後20日內向本院提出上訴
書狀，上訴於本院合議庭，並按他造當事人之人數附具繕本。當
事人之上訴，非以判決違背法令為理由不得為之，上訴狀應記載
上訴理由，表明下列各款事項：
（一）原判決所違背之法令及其具體內容。
（二）依訴訟資料可認為原判決有違背法令之具體事實。
如未於上訴後20日內補提合法上訴理由書，法院得逕以裁定駁回
上訴。
中    華    民    國   110    年    11    月    18    日
                      書記官  林穎慧